---
title: "Materiais sobre R"
description: |
   Materiais em Português para estudar R! <br> Lista criada em agosto de 2018, e organizada por [Beatriz Milz](https://beatrizmilz.com/about.html) e [várias pessoas da comunidade](https://github.com/beatrizmilz/materiais_estudo_R/graphs/contributors). <br> Ilustração por [Allison Horst](https://github.com/allisonhorst/stats-illustrations)!
site: distill::distill_website
---
```{r metathis, echo=FALSE}
library(metathis)
meta() %>%
  meta_name("github-repo" = "beatrizmilz/materiais_estudo_R") %>% 
  meta_social(
    title = "Materiais em Português para estudar R!",
    description = paste(
      "Alguns materiais para estudo de R.",
      "Organizado por Beatriz Milz e várias pessoas da comunidade."
    ),
    url = "https://beatrizmilz.github.io/materiais_estudo_R/",
    image = "https://materiais-estudo-r.netlify.app/img/share-card.png",
    image_alt = paste(
      "Página sobre materiais para estudo de R"
    ),
    og_type = "website",
    og_author = "Beatriz Milz",
    twitter_card_type = "summary_large_image",
    twitter_creator = "@beamilz"
  )
```
Olá! Boas vindas.

O objetivo dessa lista é facilitar o acesso à materiais de estudo de R, de preferência gratuitos e **em português**. 

Essa lista está em construção, portanto se você conhecer algum material interessante, sinta-se a vontade para contribuir.

Caso tenha interesse em  disciplinas que utilizem R, [veja este documento](https://github.com/beatrizmilz/materiais_estudo_R/blob/master/disciplinas.md).

Caso queira contribuir com algum material, faça uma contribuição via Pull Request no arquivo [neste link](https://github.com/beatrizmilz/materiais_estudo_R/blob/master/inst/dados.csv).

Alguns materiais que estavam no repositório original não foram adicionados nessa lista ainda por estarem em Inglês. Caso queira consultá-los, [clique aqui](https://github.com/beatrizmilz/materiais_estudo_R).

<center>
<!-- Place this tag where you want the button to render. -->
<!-- Place this tag where you want the button to render. -->
<a class="github-button" href="https://github.com/beatrizmilz/materiais_estudo_R" data-icon="octicon-star" data-size="large" data-show-count="true" aria-label="Star beatrizmilz/materiais_estudo_R on GitHub">Favorite também o repositório no GitHub!</a>
</center>

```{r setup, include=FALSE}
knitr::opts_chunk$set(echo = FALSE)

# Learn more about creating websites with Distill at:
# https://rstudio.github.io/distill/website.html
library(magrittr, include.only = "%>%")
```

```{r}
data_raw <- readr::read_csv("dados.csv")

data <- data_raw %>% 
  tidyr::drop_na(url) %>% 
 dplyr::arrange(titulo)
```

## Sumário

```{r results="asis"}
secoes <- data %>% 
  dplyr::distinct(categoria) %>% 
  dplyr::arrange(categoria) %>% 
  dplyr::pull(categoria)

n_repeticoes <- length(secoes)

secoes_link <- stringr::str_to_lower(secoes) %>% 
  stringr::str_replace_all(pattern = " ", replacement = "-") %>% 
  stringr::str_replace_all(pattern = "/", replacement = "-")

for (i in 1:n_repeticoes) {
  cat(glue::glue("- [{secoes[i]}](index.html#{secoes_link[i]})   \n \n"))
}
```

```{r results="asis"}
for (i in 1:n_repeticoes) {
  secao <- secoes[i]
  cat("###", secao, "\n\n")
  tabela <- data %>% 
  dplyr::filter(categoria == secao) %>% 
  # dplyr::mutate(link = glue::glue("<a href='{url}' target=_blank>{titulo}</a>")) %>% 
  dplyr::mutate(link = glue::glue("[{titulo}]({url})")) %>% 
  dplyr::relocate(link, .before = 1) %>% 
  dplyr::select(-titulo, -url, -categoria, -idioma) %>% 
  dplyr::relocate(autoria, .after = link) %>% 
    # knitr::kable(format = "html", col.names = c("Nome/Link", "Autoria", "Tema"))  %>%
    kableExtra::kbl(col.names = c("Nome/Link", "Autoria", "Tema")) %>% 
    kableExtra::kable_material(c("striped", "hover", "responsive")) %>% 
      kableExtra::kable_styling(bootstrap_options = "striped", full_width = TRUE)

  cat(tabela, "\n\n")
}
```



<!-- Place this tag in your head or just before your close body tag. -->
<script async defer src="https://buttons.github.io/buttons.js"></script>
